臺灣高等法院高雄分院民事判決　九十三年度訴易字第八號
　　　原　　告　　丙○○
　　　被　　告　　乙○○
　　　　　　　　　甲○○
當事人間損害賠償事件，經本院刑事庭移送，本院於九十三年四月七日辯論終結，判
決如左：
　　　主　　　文
被告應連帶給付原告新台幣萬玖仟捌佰拾貳元。
原告其餘之訴駁回。
訴訟費用由被告連帶負擔十分之一，餘由原告負擔。
　　　事實及理由
一、本件原告起訴主張：伊為中華警安保全股份有限公司之工程技術員，被告乙○○
    、甲○○分別為該公司岡山營業處處長、客服部經理，於九十二年四月二十五日
    九時三十分許，渠等該營業處人員在該營業處高雄縣岡山鎮○○○路五三號辦公
    室開會，被告等竟共同基於傷害之犯意聯絡，由乙○○自後抱住原告身體，甲○
    ○握拳毆打原告，致原告受有頭部外傷、右眉弓及眼眶血腫一至二公分，左手臂
    抓傷三處共四至五公分之傷害，原告受此傷害，經送醫治療，支出醫療費新台幣
    （下同）七千八百十二元，看護費一天一千五百元，以十一天計算，共一萬六千
    五百元，營養費二萬元，至醫院治療之計程車交通費二千元，工作損失一天一千
    元，以十一天計算，含每月全勤二千元，共一萬三千元，受此傷害之重大精神慰
    藉金三十六萬元，以上合計四十一萬九千三百十二元之損害，原告自得依侵權行
　　為之法律關係請求被告連帶賠償。訴之聲明，被告連帶給付四十一萬九千三百十
　　二元。
二、被告乙○○則以：否認毆打原告，不負賠償責任為抗辯。被告甲○○則以：係原
    告開會時不滿乙○○而掀桌，並趨前欲對乙○○不利，伊乃上前阻止，發生拉扯
    ，伊亦因而受傷，原告藉此請求鉅額賠償金，為無理由云云為抗辯。答辯聲明：
    原告之訴駁回。
三、原告主張，於上開時地遭公司主管即被告兩人連手毆傷之事實，業據其於自訴本
    件被告等傷害，即本院九十二年上易字第一五六二號案件提出診斷證明書在卷為
    證，經本院調取該刑事卷宗查核屬實，被告亦坦承因原告開會時不滿乙○○而掀
    桌，並趨前欲對乙○○不利，伊乃上前阻止，而與原告發生拉扯，雙方均受有傷
    害。兩造之同事即證人朱國華、林秋惠在上開刑事案件亦到庭分別證稱：「當初
　　我們在開會，處理客戶申告，自訴人與被告二人在言語上有衝突，：：我只看到
    甲○○打自訴人」、「乙○○向前推自訴人一把後，就抱住自訴人，後來甲○○
    就上來毆打自訴人。」等語；「當日開會不知道什麼原因主管乙○○與自訴人發
    生衝突，可能是因為工作上問題，當時自訴人坐在我旁邊，自訴人有摔工作日誌
    簿，但不知道什麼原因，桌子翻倒了，甲○○有衝過來，當時情況很混亂，乙○
    ○也在現場，我只知道乙○○有抱住自訴人，但我不知道乙○○有無打自訴人。
    」等語在卷，業據本院調取上開刑事卷宗查核屬實，被告等共同傷害原告行為，
    應可認定，被告等共同傷害罪責，並經判處乙○○拘役五十日，甲○○拘役五十
    九日確定在案，有本院九十二年上易字第一五六二號刑事判決在卷（本審卷四頁
    ）足憑，被告乙○○空言否認參與，顯不足採。
四、按，因故意或過失，不法侵害他人之權利者，負損害賠償責任；數人共同不法侵
    害他人之權利者，連帶負損害賠償責任；不法侵害他人之身體或健康者，對於被
    害人因此喪失或減少勞動能力，或增加生活上之需要時，應負損害賠償責任；被
    害人雖非財產上之損害，亦得請求賠償相當之金額，民法第一八四條第一項前段
    、第一八五條第一項前段、第一九三條第一項、第一九五條第一項分別定有明文
    。從而原告依侵權行為之法律關係訴請被告連帶賠償損害，於法自屬有據。茲就
    原告請求之項目逐一審究如下：
　(一)醫療費七千八百十二元部分：原告主張其受傷後先後至國軍岡山醫院、吳宗慶診
　　所、乃榮醫院診療，共支出醫療費八千二百八十五元等事實，業據提出收據六張
　　在卷（本審卷二０－二二頁）為證，且為被告所不爭執，則原告請求被告等連帶
　　賠償醫療費七千八百十二元，於法自屬有據。
　(二)看護費一萬六千五百元部分：原告主張其受傷需請人看護十一天，以每天一千五
    百元計算，共支出一萬六千五百元云云，然為被告等所否認，並抗辯稱原告僅受
    有血腫抓傷等輕傷，無請人看護之必要等語。經查，原告上開傷害，僅屬輕傷，
    已難盡信有請人看護之必要，且原告就其有請人看護之必要及業已請求看護並支
    出十一天之看護費一萬六千五百元之事實，又未提出確切證據以實其說，所請被
    告應連帶賠償此部分之損害，自非有據。
　(三)營養費二萬元部分：原告主張其住院及在家修養期間支出營養費二萬元之事實，
    為被告等所否認，且就此原告又未能提出確切證據以實其說，所請被告應連帶賠
    償此部分之損害，亦非有據。
　(四)至醫院診療之計程車費二千元部分：原告主張其先後搭計程車至醫院就醫，共支
    出約二千元之計程車費之事實，為被告等所否認，原告就此又未能提出確切證據
    以實其說，所請被告應連帶賠償此部分之損害，亦非有理。
　(五)工作損失一萬三千元部分：原告主張其因受傷害共十一天無法上班，以一天一千
    元薪資計算，加計每月全勤獎金二千元，共有一萬三千元之工作損失，固據提出
    薪資條三張，請假累計表在卷（本審卷一九、二三頁）為證。經查原告於九十二
    年四月二十五日受傷後固請病假至同月二十九日，並接續請特休假至同年五月六
    日，惟查被告抗辯稱所屬公司請病假並無扣取薪資，原告亦到庭供陳不清楚有無
    被公司扣取請假期間之薪資，則其主張共有十一天無法上班，被告等應連帶賠償
    以每天一千元計算，共一萬一千元之工作損失，自屬無據，另查，兩造所屬公司
    每月全勤可領得二千元之全勤獎金之事實，業據原告提出上開薪資條三張在卷為
    憑，且為被告所自承，則原告主張其受上開傷害，請假療傷，損失一個月之全勤
    獎金二千元，於法自屬有據，從而原告請求被告等應連帶賠償二千元，於法自屬
　　有據。
　(六)精神慰撫金三十六萬元部分：查原告高職畢業，在中華警安保全股份有限公司任
    工程技術員，月入約三萬元，沒有財產，被告乙○○高中肄業，在同上公司任岡
    山營業處處長，月入約六萬元，沒有財產，被告甲○○高中肄業，在同上公司任
    營業處經理，且入約五、六萬元，有一棟透天房屋、貸款中，業據兩造各自陳明
    在卷，本院審酌兩造之身分、地位、經濟能力及原告所受傷害之程度，認其請求
    之精神慰撫金以三萬元為適當，超過部分之請求，為無理由。
五、綜上，原告所得請求賠償之金額為三萬九千八百十二元（7812+2000+30000=3981
    2 ），從而原告請求被告連帶給付三萬九千八百十二元，為有理由，應予准許，
    超過部分之請求，為無理由，應予駁回。
據上論結，本件原告之訴為一部有理由，一部無理由，依民事訴訟法第七十九條、第
八十五條第二項，判決如主文。
中　　　華　　　民　　　國　　九十三　　年　　　四　　　月　　二十一　　日
　　　　　　　　　　　　　　　　　　　　　　　　民事第五庭
~B1審判長法官　蔡明宛
~B2法　　　官　林健彥
~B3法　　　官　黃科瑜
正本係照原本作成。
不得上訴。
中　　　華　　　民　　　國　　九十三　　年　　　四　　　月　　二十三　　日
~B法院書記官　鄔敦俊
                                                                        ｋ
